【裁判字號】    94,易,913
【裁判日期】    950215
【裁判案由】    毀損等
【裁判全文】
臺灣士林地方法院刑事判決               94年度易字第913號
公  訴  人  臺灣士林地方法院檢察署檢察官
被      告  丙○○
上列被告因毀損等案件，經檢察官提起公訴（94年度偵字第1827
號），本院判決如下：
    主  文
丙○○損壞他人自用小客車前、後擋風玻璃、右後車窗玻璃，足
以生損害於他人，累犯，處有期徒刑肆月，如易科罰金，以佰
元折算壹日；又以加害生命、身體之事恐嚇他人，致生危害於安
全，累犯，處有期徒刑肆月，如易科罰金，以佰元折算壹日。
應執行有期徒刑柒月，如易科罰金，以佰元折算壹日。
    事  實
一、丙○○於民國（下同）79年間，曾因違反槍砲彈藥刀械管制
    條例、殺人未遂等案件，經本院判處罪刑確定，嗣減為有期
    徒刑13年，於執行中經假釋，91年8 月30日縮刑期滿未經撤
    銷假釋，其未執行之刑以已執行完畢論。猶不知悔改，因與
    甲○○、張送妹等人有停車、租屋糾紛，心懷不滿，竟於93
    年10月6 日凌晨3 時20分許，在台北市○○區○○街208 號
    1 樓之4 甲○○、張送妹住處門口，以腳猛踹鐵門，並朝屋
    內大喊：「『阿源』（甲○○之綽號）、『阿敏』（張送妹
    之綽號）出來，不然要開槍」等語，致甲○○、張送妹等人
    心生畏懼，致生危害於安全。嗣因甲○○、張送妹等人未開
    門回應，丙○○竟又基於毀損之故意，拾起門前甲○○用以
    擋鐵門之空心磚，砸擊停放於門前停車場，甲○○之父乙○○所有而交由甲○○使用之V8-2801 號自用小客車，造成該
    車前、後擋風玻璃、右後車窗玻璃破碎損壞，足以生損害於
    乙○○、甲○○。事為甲○○、張送妹及前往拜訪而住於該
    處之潘艷梅於屋內透過門縫窺見，甲○○旋即報警處理。
二、案經乙○○、甲○○訴由台北市政府警察局士林分局報請台
    灣士林地方法院檢察署檢察官偵查起訴。
    理  由
一、訊據被告丙○○矢口否認有上開犯行，辯稱：93年10月6 日
    凌晨3 時20分許，伊是有在台北市○○區○○街208 號1 樓
    停車場附近，惟伊係去與擺碳烤攤位之人聊天，攤位距現場
    約20公尺，看到警車來時伊過去湊熱鬧，並未拿空心磚砸車
    ，亦未說要開槍云云。經查：
    (一)上開事實，業據告訴人乙○○、甲○○、證人張送妹、潘
      艷梅等證述綦詳（見偵卷第50至52、81至84頁、本院95年
      1 月11日審理筆錄第3 至6 頁），並有現場及車損照片12
      幀、修復車輛廠商出具之出貨單等在卷可稽。
    (二)再被告雖於警詢、偵查及本院準備程序、審理時均否認有
      本件恐嚇、毀損等犯行，惟細繹其陳述，其於警詢時對其
      於案發當日有以腳踹告訴人甲○○住處大門之事實，業已
      供認無諱（見偵卷第27頁）。其於偵查中亦供稱：93 年
      10月6 日當天有去過甲○○、張送妹家等語（偵卷第67
      頁）。惟嗣於本院準備程序、審理中則否認曾前往甲○○
      、張送妹住處，稱：伊是在距其等住處20公尺處之烤肉攤
      云云，前後所供迥相歧異。即就被告所辯「案發時伊在甲○○、張送妹住處附近之烤肉攤位，並未至現場」一節，
      其於本院準備程序時稱：我和我朋友在停車場外面「賣烤
      肉」云云（本院94年11月17日準備程序筆錄第2 頁），嗣
      於本院審理時又改稱：我是去烤肉攤位「聊天」云云（本
      院95年1 月11日審理筆錄第2 頁），前後所供之情節，亦
      有出入。再經本院提示被告警詢筆錄詢以：為何於警詢時
      供稱有用腳踹甲○○家的門等語？被告復更異前詞，改稱
      ：我是踹另一邊的大門，不是停車場那邊的門云云（見本
      院95年1 月11日審理筆錄第8 頁），是被告供詞反覆，足
      認其所稱案發時伊係在烤肉攤，並未至甲○○、張送妹住
      處前恐嚇、砸車云云，要係不實。
    (三)再被告對其於案發前與甲○○、張送妹等人因租屋、停車
      等事宜互有爭執等情，亦不否認，是被告因與甲○○、張
      送妹等素有間隙，為脅迫其等出面理論，而出言恐嚇並砸
      車洩憤，亦核與情理無悖。
    (四)綜上，被告所辯，無非卸責之詞，不足採信。本件事證明
      確，被告犯行堪以認定，應依法論科。
二、核被告所為，係犯刑法第305 條之恐嚇危害安全罪、同法第
    354 條之毀損罪。被告所犯上開2 罪，犯意各別，罪名不同
    ，應分論併罰。被告以一行為同時恐嚇甲○○、張送妹二人
    ，為想像競合犯，應從其一處斷。再被告於79年間，曾因違
    反槍砲彈藥刀械管制條例、殺人未遂等案件，經本院判處罪
    刑確定，嗣減為有期徒刑13年，於執行中經假釋，91年8 月
    30日縮刑期滿未經撤銷假釋，其未執行之刑以已執行完畢論
    等情，有臺灣高等法院被告前案紀錄表1 份在卷可憑，其受
    有期徒刑之執行完畢後，5 年以內再犯有期徒刑以上之本2
    罪，均為累犯，應均依法加重其刑。爰審酌被告僅因細故即
    於深夜公然出言恐嚇並毀損他人車輛，行為惡劣，犯後並一
    再飾詞卸責且拒不與告訴人、被害人等和解，犯後態度不佳
    ，併其品行、智識、犯罪之動機、目的、手段、所生危害等
    一切情狀，量處如主文所示之刑，並諭知易科罰金之折算標
    準，及依法定其應執行刑，以資懲儆。
三、公訴意旨雖另以被告大喊「出來，不然要開槍」等語，致生
    危害於屋內潘艷梅之安全，就此部分認亦成立恐嚇危害安全
    罪。惟訊據被告辯稱：伊只知道甲○○、張送妹住在屋內，
    不知道屋內有無其他人等語。告訴人甲○○亦證稱：被告不
    曉得潘艷梅在屋內，被告只有叫我「阿源」和張送妹「阿敏
    」出來等語。是被告於行為時既不知現場房屋除甲○○、張
    送妹外尚有潘艷梅在內，且亦未稱呼潘艷梅之姓名或綽號，
    自難認其亦同有恐嚇潘艷梅之意思，公訴人認此部分亦成立
    恐嚇危害安全罪，尚有未洽，惟起訴意旨就此部分係與前開
    成罪之恐嚇部分有想像競合裁判上一罪之關係起訴，爰不另
    為無罪之諭知，附此敘明。
四、被告持以犯罪之空心磚係告訴人甲○○所有，尚非被告所有
    ，毋庸沒收；另被告請求調閱告訴人甲○○之電話通聯紀錄
    ，以證明甲○○所稱被告曾打電話恐嚇甲○○云云不實，惟
    被告是否曾打電話予告訴人甲○○，與本件之待證事實無關
    ，核無調查之必要。另被告聲請調閱案發現場之監視錄影帶
    以究明案發時情形，經查案發現場停車場雖由李德能裝設監
    視器，惟僅有監看功能，無錄影功能等情，業據台北市政府
    警察局士林分局後港派出所員警查訪明確，有查訪紀錄表1
    件附卷可按（附偵卷第39頁），故本院尚無從調閱錄影帶，
    均併此指明。
據上論斷，應依刑事訴訟法第299 條第1 項前段、刑法第305 條
、第354 條、第47條、第41條第1 項、第51條第5 款、罰金罰鍰
提高標準條例第1 條前段、第2 條，判決如主文。
本案經檢察官薛嘉珩到庭執行職務
中    華    民    國    95    年    2     月    15    日
                  刑事第五庭審判長法  官  朱光仁
                                  法  官  蘇嫊娟
                                  法  官  彭洪媛
以上正本證明與原本無異。
如不服本判決，應於判決送達後10日內，向本院提出上訴狀。
                                  書記官  周霙蘭
中    華    民    國    95    年    2     月    22    日
附錄本案論罪科刑法條全文：
中華民國刑法第305條
以加害生命、身體、自由、名譽、財產之事，恐嚇他人致生危害
於安全者，處二年以下有期徒刑、拘役或三百元以下罰金。
中華民國刑法第354條
毀棄、損壞前二條以外之他人之物或致令不堪用，足以生損害於
公眾或他人者，處二年以下有期徒刑、拘役或五百元以下罰金。


司法院資訊處製作；財團法人民間司法改革基金會備份。
